臺灣板橋地方法院刑事判決　　　　　　　94年度訴字第1933號
公　訴　人　臺灣板橋地方法院檢察署檢察官
被　　　告　丙○○
上列被告因搶奪等案件，經檢察官提起公訴（九十四年度偵字第
一三三一二號），被告於準備程序認罪，本院以簡式審判程序判
決如下：
    主  文
丙○○意圖為自己不法之所有，而搶奪他人之動產，累犯，處有
期徒刑拾月。
    事  實
一、丙○○前於民國九十一年間因違反毒品危害防制條例案件，
    經本院以九十一年度訴字第五九七號判處有期徒刑七月確定
    ，並於九十三年二月十二日縮刑期滿執行完畢。詎猶不思悔
    改，復意圖為自己不法之所有，於九十四年八月一日八時三
    十分許，步經臺北縣土城市○○街六二號前時，因見馮哲志
    所有車號ＭＴＵ－６８５號機車鑰匙插於鑰匙孔內，認為有
    機可乘，即趁無人注意之際，徒手扭轉鑰匙發動引擎而竊取
    之，得手後立即騎離現場。復以騎乘前開機車行搶路人皮包
    之方式，於九十四年八月五日二十時十二分許，騎車行經臺
    北縣土城市○○街四號前時，見乙○○獨自一人行走該處，
    即趁機徒手搶奪乙○○夾放於左腋下之皮包一個（內有新臺
    幣四千四百八十四元、身分證一張、健保卡一張、遠東銀行
    及第一銀行金融卡各一張、合作金庫及遠東商銀之信用卡各
    一張、鑰匙四支等物），得手後旋即加速逃離現場，惟因有
    路人林文正聽見乙○○大喊遭搶而騎車一路追趕，追至臺北
    縣土城市○○街七七巷水溝旁時，丙○○因逆向行駛擦撞到
    游凱崴所騎乘之機車而跌倒在地，乃遭林文正、游凱崴及據
    報趕抵現場之員警當場查獲，並扣得前開馮哲志之機車與乙
    ○○之皮包（業已發還被害人保管），因而查悉上情。
二、案經臺北縣政府警察局土城分局報請臺灣板橋地方法院檢察
    署檢察官偵查起訴。
    理  由
一、上開犯罪事實，迭據被告丙○○於警詢、偵訊及本院審理時
    坦承不諱，核與證人丁○○（即馮哲志之父）、乙○○、林
    文正、游凱崴等人於警詢時所述大致相符，並有贓物認領保
    管單二紙（偵字卷第二六、三○頁）、車輛竊盜車牌失竊資
    料個別查詢報表、臺北縣政府警察局車輛尋獲電腦輸入單各
    一紙（偵字卷第三一、三二頁）及查獲經過及扣押物品之照
    片六張（偵字卷第四七至四九頁）附卷可稽，應足擔保被告
    前述自白之真實性。本案事證明確，被告犯行洵堪認定。
二、核被告所為，係犯刑法第三百二十條第一項之普通竊盜罪及
    同法第三百二十五條第一項之普通搶奪罪。其所犯二罪間具
    有方法目的之牽連關係，為牽連犯，應從一重論以普通搶奪
    罪。查被告前於九十一年間因違反毒品危害防制條例案件，
    經本院以九十一年度訴字第五九七號判處有期徒刑七月確定
    ，並於九十三年二月十二日縮刑期滿執行完畢，有臺灣高等
    法院被告前案紀錄表在卷可查，其受有期徒刑之執行完畢後
    五年內，再犯本案有期徒刑以上之罪，為累犯，依法加重其
    刑。查被告除有前揭已構成累犯之前案紀錄外，復曾因偽造
    文書、違反妨害兵役治罪條例案件，經法院分別判處有期徒
    刑四月及拘役四十日確定，並均已執行完畢。另其於九十三
    年間曾因竊盜案件，經本院以九十四年度簡上字第七一號判
    處有期徒刑六月確定（本案所犯竊盜部分不受此案判決效力
    所及，理由詳待後述），有臺灣高等法院被告前案紀錄表附
    卷可稽，足見其素行不端，復審酌其犯罪之動機及目的、竊
    盜及行搶財物之價值，搶奪他人財物對社會秩序所生危害，
    智識程度（國中肄業），生活狀況，及犯後坦承犯行之態度
    等一切情狀，量處如主文所示之刑。
三、另查被告前於九十三年七月二十三日、七月二十四日、九月
    二十八日、十月十五日、十二月二十五日，九十四年一月八
    日及三月二十五日所為竊盜犯行，經檢察官提起公訴及移送
    併案審理後，固經本院於九十四年八月三十一日以九十四年
    度簡上字第七一號判處有期徒刑六月，如易科罰金以三百元
    折算一日，而告確定，此有該判決書一份附卷可稽，然本案
    被告竊取馮哲志所有車號ＭＴＵ－６８５號機車之時間（即
    九十四年八月一日），距離前案第一件竊案已逾一年，即使
    是最後一件也相隔近五個月，另被告於本院送審訊問時稱其
    於竊取該車之前是騎乘其哥哥的機車，因為哥哥機車壞掉，
    又看見ＭＴＵ－６８５號機車鑰匙沒有拔走，才會起意行竊
    ，嗣於本院審理時復為相同之陳述，堪認其確係臨時起意行
    竊該台車號為ＭＴＵ－６８５號之機車，自與前案竊盜犯行
    間不具有任何實質上或裁判上一罪之關係，亦不受前案判決
    效力之所及，併此說明。
四、末按除被告所犯為死刑、無期徒刑、最輕本刑為三年以上有
    期徒刑之罪或高等法院管轄第一審案件者外，於前條第一項
    程序進行中，被告先就被訴事實為有罪之陳述時，審判長得
    告知被告簡式審判程序之旨，並聽取當事人、代理人、辯護
    人及輔佐人之意見後，裁定進行簡式審判程序，刑事訴訟法
    第二百七十三條之一定有明文。查本件被告所犯竊盜罪之法
    定本刑為「五年以下有期徒刑、拘役或五百元以下罰金」，
    搶奪罪之法定本刑為「六月以上五年以下有期徒刑」，均非
    最輕本刑三年以上有期徒刑之罪，且被告於九十四年九月十
    九日準備程序進行中，復就被訴事實為有罪之陳述，經告知
    被告簡式審判程序之旨，被告及公訴人對於本件改依簡式審
    判程序審理亦均表示無意見，是本院合議庭即依前揭刑事訴
    訟法規定，裁定本件進行簡式審判程序，附此說明。
據上論結，應依刑事訴訟法第二百九十九條第一項前段、第二百
七十三條之一，刑法第三百二十條第一項、第三百二十五條第一
項、第五十五條、第四十七條，罰金罰鍰提高標準條例第一條前
段，判決如主文。
本案經檢察官甲○○到庭執行職務。
中　　華　　民　　國　　94　　年　　9 　　月　　26　　日
                  刑事第八庭法  官?楊  明  佳
上列正本證明與原本無異。
如不服本判決，應於判決送達後十日內向本院提出上訴狀（應附
繕本），上訴於臺灣高等法院。
                            書記官  黃  炎  煌
中　　華　　民　　國　　94　　年　　9 　　月　　26　　日
附錄法條：
刑法第三百二十條
意圖為自己或第三人不法之所有，而竊取他人之動產者，為竊盜
罪，處五年以下有期徒刑、拘役或五百元以下罰金。
意圖為自己或第三人不法之利益，而竊佔他人之不動產者，依前
項之規定處斷。
前二項之未遂犯罰之。
刑法第三百二十五條
意圖為自己或第三人不法之所有，而搶奪他人之動產者，處六月
以上五年以下有期徒刑。
因而致人於死者，處無期徒刑或七年以上有期徒刑，致重傷者，
處三年以上十年以下有期徒刑。
第一項之未遂犯罰之。
